【裁判字號】    99,簡上,317
【裁判日期】    990511
【裁判案由】    傷害
【裁判全文】
臺灣板橋地方法院刑事判決             99年度簡上字第317號
上  訴  人  台灣板橋地方法院檢察署檢察官
被      告  乙○○
上列上訴人因傷害案件，不服本院98年度簡字第10314 號中華民
國99年2 月8 日所為第一審判決（聲請簡易判決處刑案號：98年
度調偵字第2040號），本院第二審合議庭判決如下：
    主  文
上訴駁回。
    事實及理由
一、本案經本院審理結果，認第一審簡易判決以被告乙○○傷害
    人之身體，處拘役10日，如易科罰金，以新臺幣1,000 元折
    算1 日，緩刑2 年，其認事、用法及量刑均無不當，應予維
    持，並引用第一審判決書記載之事實、證據及理由（如附件
    ）。
二、上訴意旨略以：茲據告訴人甲○○具狀請求上訴，略以「被
    告乙○○犯後否認犯行，仍飾詞狡辯案發當時告訴人甲○○
    有帶安全帽云云，事發後對告訴人不聞不問，亦未道歉，已
    造成告訴人身心傷害。且告訴人甲○○另涉之毀損案件與本
    案無關（係第三人揚義修對告訴人甲○○提出毀損告訴），
    原審僅判處被告拘役10日，並予緩刑之宣告，顯有未當。」
    等語，經核上揭請求上訴之理由，尚非顯無理由，爰依刑事
    訴訟法第344 條第3 項、第455 條之1 第1 項規定提起上訴
    。
三、經查：被告乙○○就原審認定之傷害犯行坦承不諱，有上揭
    第一審判決書記載之證據為佐（本件告訴人之供述暨相關書
    證、物證，檢察官、被告均未於本案言詞辯論終結前聲明異
    議，依刑事訴訟法第159 條之5 等規定，認均具有證據能力
    ），本院認原審就被告此等犯行，引用上開法條，並衡酌其
    僅因細故，竟不循理性之方式協調解決，卻私下以暴力相向
    ，其行為實屬不該，兼衡告訴人甲○○已於另案被訴毀損案
    件中同意撤回本件對被告之傷害告訴，有臺灣板橋地方法院
    檢察署98年度偵字第30171 號98年12月21日訊問筆錄附卷可
    參，惟事後反悔拒向原審為撤回告訴之意思表示，及告訴人
    所受傷勢程度暨被告犯罪後態度等一切情狀，量處拘役10日
    ，如易科罰金，以新臺幣1,000 元折算1 日，並以被告前未
    曾因故意犯罪受有期徒刑以上刑之宣告，有臺灣高等法院被
    告前案紀錄表1 份附卷可按，其因一時失慮，致觸犯本件犯
    行，信其經此偵審程序及罪刑之宣告，應知所警惕，而無再
    犯之虞，而認前開對被告宣告之刑，以暫不執行其刑為當，
    併予宣告緩刑2 年，其認事用法，並無不合，量刑亦未逾越
    法定範圍，檢察官循告訴人請求上訴意旨，猶以原審業已衡
    酌之事由，指摘原判決認事及量刑不當云云，並無理由，自
    應予駁回。
據上論斷，應依刑事訴訟法第455 條之1 第1 項、第3 項、第36
8 條、第373 條，判決如主文。
本案經檢察官楊承翰到庭執行職務
中    華    民    國    99    年     5    月   11     日
              刑事第三庭  審判長法  官  王屏夏
                                法  官  蘇揚旭
                                法  官  王偉光
上列正本證明與原本無異。
不得上訴。
                                書記官  陳宥伶
中    華    民    國    99    年    5     月    12    日
附錄本案論罪科刑法條全文：
中華民國刑法第277條
（普通傷害罪）
傷害人之身體或健康者，處3 年以下有期徒刑、拘役或1 千元以
下罰金。
犯前項之罪因而致人於死者，處無期徒刑或7 年以上有期徒刑；
致重傷者，處3 年以上10年以下有期徒刑。

司法院資訊處製作；財團法人民間司法改革基金會備份。
